最　高　行　政　法　院　裁　定
                                     100年度裁字第2772號
抗  告  人　盧志卿
上列抗告人因與相對人臺中市立立人國民中學間教師介聘事件，
對於中華民國100年6月21日臺中高等行政法院99年度訴字第473
號裁定，提起抗告，本院裁定如下︰
　　主  文
抗告駁回。
抗告訴訟費用由抗告人負擔。
　　理  由
一、按抗告法院認抗告為不合法或無理由者，應為駁回抗告之裁
    定。
二、本件原裁定以：抗告人係臺中市立萬和國民中學（下稱萬和
    國中）教師，其參加民國（下同）97年度臺中市國民中學教
    師介聘申請市內他校服務，新介聘學校為相對人即臺中市立
    立人國民中學，該校於97年6月26日召開教師評審委員會審
    查，抗告人於會中表示因思慮不清，發現相對人學校不適合
    其任教，願意放棄報到，若有個人權益損失，願自負其責等
    語，並出具放棄報到書，經相對人教師評審委員會同意在案
    。嗣抗告人以其係被迫及被動出具該放棄報到書，為保留未
    來5年介聘調校之權益，向臺中市教師申訴評議委員會提出
    申訴，遭決定申訴不受理，抗告人再向臺灣省教師申訴評議
    委員會提起再申訴，仍遭決定再申訴駁回。抗告人不服，提
    起訴願，經行政院以99年10月25日院臺訴字第0990102377號
    訴願決定不受理，遂提起行政訴訟。抗告人起訴主張其簽立
    「自願放棄報到書」，被迫放棄調校，不得不回任原校萬和
    國中，損及調校權益，且必須面對100年後，年年極可能減
    班，以及抗告人將面臨超額被資遣或因縣市合併而被調到偏
    遠或山區，又下學期「長期聘任審查」恐難通過教評會審查
    等情，請求判決撤銷臺中市教師申訴評議委員會之申訴決定
    、臺灣省教師申訴評議委員會之再申訴決定及行政院之訴願
    決定等情。經核，抗告人起訴主張之事由，核係抗告人主觀
    上對其簽立「自願放棄報到書」後產生反悔之事由，並非相
    對人教師評審委員會同意抗告人放棄報到之理由，自難據以
    爭執相對人教師評審委員會之評議有何侵害抗告人身分、財
    產權或其他重大權益之處分。且相對人於97年6月26日召開
    教師評審委員會審查抗告人介聘案，係依抗告人意願，同意
    抗告人放棄介聘至相對人學校任教，其結果並無侵害抗告人
    身分、財產權或其他重大權益之處分，故抗告人非得提起行
    政訴訟請求救濟，抗告人提起行政訴訟，難謂為合法，應予
    駁回。
三、抗告意旨略謂：除聲明請求廢棄原裁定外，抗告人另謂其97
    年度申請介聘相對人學校，被迫簽「自願放棄報到書」而被
    迫放棄調校，有回任原校面臨減班、教師超額與考績不良等
    不利其續教之情事，鑒於原裁定以不予介聘之決定非行政處
    分，不得提起行政訴訟以資救濟，故請求本院就不予介聘之
    決定是否為行政處分聲請釋憲。此外，抗告人亦認臺中高等
    行政法院恐有難以公平審理之情事，故請求本院指定由臺北
    高等行政法院重新審理此案等云云。查教師雖非公務人員服
    務法所稱之公務人員，惟教師之保障範圍，與公務人員應無
    軒輊，自得準用有關公務人員之規定。關於公務人員職務之
    保障，依司法院釋字第187號、第201號、第243號、第266號
    、第298號、第312號、第323號、第338號、第430號、第483
    號等解釋意旨，公務人員得對之依行政訴訟程序提起救濟之
    權益為一改變身分如免職等。二對於公法上財產之請求權受
    到影響者。三對於公務人員有重大影響之懲戒處分。至於公
    務人員考績法之處分，或其他工作條件及管理必要之處分，
    則不許提起行政訴訟。基此，教師申請介聘他校及有關教師
    成績之考核，均僅為學校之管理措施，按其性質非屬對教師
    之身分、財產權或其他重大權益之處分，因而不予介聘之決
    定或業已核定之教師考績，均未改變抗告人之教師身分，亦
    無影響抗告人公法上財產之請求權，揆諸上開大法官解釋意
    旨則不許提起行政訴訟。抗告人主張不予介聘之決定影響日
    後任教學校可能減班與教師超額，導致必須資遣之不利結果
    、考績應重審等語，未據提出證據以明之，核屬臆測之詞，
    難謂有據。原裁定因認不予介聘之決定並無侵害抗告人教師
    身分、公法上財產權或其他重大權益，非屬可提起行政訴訟
    之標的，而駁回其訴，並無不合。又，抗告人並未具體指明
    原審法院有何行政訴訟法第16條第1項第3款須指定管轄之情
    事，且未提出相關事證以實其說，自難據以准許指定管轄；
    另，司法院大法官審理案件法第4條及第5條聲請解釋憲法之
    標的，並不包括具體個案行政處分在內，抗告人請求釋憲，
    自有未合，尚無聲請釋憲之必要。至於抗告人實體上之主張
    ，因與裁判結果不生影響，不另申論，附此明。
四、據上論結，本件抗告為無理由。依行政訴訟法第104條、民
    事訴訟法第95條、第78條，裁定如主文。
中　　華　　民　　國　　100　 年　　11　　月　　17　　日
                    最高行政法院第五庭
                        審判長法官　黃　合　文
                              法官　鄭　忠　仁
                              法官　劉　介　中
                              法官　帥　嘉　寶
                              法官　陳　鴻　斌

以  上  正  本  證  明  與  原  本  無  異
中　　華　　民　　國　　100　 年　　11　　月　　17　　日
　　　　　　　　　　　　　　　書記官　王　史　民